ko: 식품/음료/담배 > 식품 > 축산물/수산물/달걀 > 해산물: 해산물 통조림; 건어물; 신선/냉동 해산물; 훈제 해산물
bg-BG: Храна, напитки и тютюневи изделия > Хранителни продукти > Месо, морски дарове и яйца > Морски дарове: Консервирани морски дарове; Сушени морски дарове; Пресни и замразени морски дарове; Пушени морски дарове
zh-TW: 食物、飲料和菸草 > 食品 > 肉/海鮮/蛋 > 海鮮: 海鮮罐頭; 海鮮乾貨; 新鮮冷凍海鮮; 煙燻海鮮
en: Food, Beverages & Tobacco > Food Items > Meat, Seafood & Eggs > Seafood: Canned Seafood; Dried Seafood; Fresh & Frozen Seafood; Smoked Seafood
el: Τρόφιμα, ποτά & προϊόντα καπνού > Είδη διατροφής > Κρέας, θαλασσινά & αυγά > Θαλασσινά: Κονσερβοποιημένα θαλασσινά; Αποξηραμένα θαλασσινά; Φρέσκα & κατεψυγμένα θαλασσινά; Καπνιστά θαλασσινά
tr: Yiyecek, İçecekler ve Tütün Mamülleri > Yiyecek Çeşitleri > Et, Deniz Ürünleri ve Yumurtalar > Deniz Ürünleri: Konserve Deniz Ürünleri; Kurutulmuş deniz ürünleri; Taze ve Dondurulmuş Deniz Ürünleri; Füme deniz ürünleri
vi: Thực phẩm, đồ uống và thuốc lá > Hàng thực phẩm > Thịt, hải sản và trứng > Hải sản: Hải sản đóng hộp; Hải sản khô; Hải sản tươi và đông lạnh; Hải sản xông khói
fi: Ruoka, juoma ja tupakkatuotteet > Ruokatuotteet > Liha, merenelävät ja kananmunat > Merenelävät: Säilötyt merenelävät; Kuivatut merenelävät; Tuoreet ja pakastetut merenelävät; Savustetut merenelävät
hu: Élelmiszerek, italok és dohányáru > Élelmiszertételek > Hús, tenger gyümölcsei és tojások > Tenger gyümölcsei: Konzerves tenger gyümölcsei; Szárított tenger gyümölcsei; Friss és fagyasztott tenger gyümölcsei; Füstölt tenger gyümölcsei
ro-RO: Alimente, băuturi și tutun > Produse alimentare > Carne, fructe de mare și ouă > Fructe de mare: Conserve de fructe de mare; Fructe de mare uscate; Fructe de mare proaspete și congelate; Fructe de mare afumate
zh-CN: 饮食/烟酒 > 食品 > 水产/肉/蛋 > 海鲜: 海鲜罐头; 海鲜干货; 新鲜/冷冻海鲜; 烟熏海鲜
fr: Alimentation, boissons et tabac > Aliments > Viande, poisson et fruits de mer, œufs > Fruit de mer: Fruits de mer en conserve; Fruits de mer séchés; Fruits de mer frais et surgelés; Fruits de mer fumés
sk-SK: Potraviny, nápoje a tabakové výrobky > Potraviny > Mäso, morské plody a vajcia > Morské plody: Konzervované morské plody; Sušené morské plody; Čerstvé a mrazené morské plody; Údené morské plody
pl: Żywność, napoje i tytoń > Żywność > Mięso, owoce morza i jajka > Ryby i owoce morza: Owoce morza w puszce; Suszone owoce morza; Świeże i mrożone owoce morza; Wędzone owoce morza
nl: Eten, drinken en tabak > Voedselitems > Vlees, vis en eieren > Zeevruchten: Vis en schelpdieren in blik; Gedroogde zeevruchten; Verse en diepvriesvis en -schelpdieren; Gerookte zeevruchten
th: อาหาร เครื่องดื่ม และยาสูบ > รายการอาหาร > เนื้อสัตว์ อาหารทะเล และไข่ > อาหารทะเล: อาหารทะเลกระป๋อง; อาหารทะเลแห้ง; อาหารทะเลสดและแช่แข็ง; อาหารทะเลรมควัน
pt-PT: Comida, bebidas e tabaco > Artigos alimentares > Carne, peixe/marisco e ovos > Marisco: Peixe/marisco enlatado; Marisco desidratado; Peixe/marisco fresco e congelado; Marisco fumado
sl-SI: Hrana, pijača in tobak > Prehrambeni izdelki > Meso, morski sadeži in jajca > Morski sadeži: Konzervirani morski sadeži; Sušeni morski sadeži; Sveži in zamrznjeni morski sadeži; Prekajeni morski sadeži
ru: Продукты, напитки и табачные изделия > Пищевые продукты > Мясо, морепродукты и яйца > Морепродукты: Консервированные морепродукты; Сушеные морепродукты; Свежие и замороженные морепродукты; Копченые морепродукты
da: Fødevarer, drikkevarer og tobak > Fødevarer > Kød, fisk, skaldyr og æg > Fisk og skaldyr: Fisk og skaldyr på dåse; Tørret fisk og skaldyr; Frisk og frossen fisk og skaldyr; Røget fisk og skaldyr
lt-LT: Maistas, gėrimai ir tabakas > Maisto prekės > Mėsa, jūros gėrybės ir kiaušiniai > Jūros gėrybės: Konservuotos jūros gėrybės; Džiovintos jūros gėrybės; Šviežios ir šaldytos jūros gėrybės; Rūkytos jūros gėrybės
pt-BR: Alimentos, bebidas e tabaco > Alimentos > Carne, frutos do mar e ovos > Frutos do mar: Frutos do mar enlatados; Frutos do mar desidratados; Frutos do mar frescos e congelados; Frutos do mar defumados
hr-HR: Hrana, piće i duhan > Prehrambeni artikli > Meso, morski plodovi i jaja > Plodovi mora: Plodovi mora u konzervi; Sušeni plodovi mora; Svježi i smrznuti plodovi mora; Dimljeni plodovi mora
de: Nahrungsmittel, Getränke & Tabak > Lebensmittel > Fleisch, Fisch, Meeresfrüchte & Eier > Meeresfrüchte: Fisch- & Meeresfrüchtekonserven; Getrocknete Meeresfrüchte; Frische(r) & tiefgefrorene(r) Fisch/Meeresfrüchte; Geräucherte Meeresfrüchte
es: Alimentación, bebida y tabaco > Alimentos > Carne, marisco y huevos > Mariscos: Marisco en lata; Mariscos deshidratados; Marisco fresco y congelado; Mariscos ahumados
ja: 食品・飲料 > 食品 > 肉・魚介類 > シーフード: 魚介類の缶詰; 海鮮乾物; 鮮魚・冷凍魚介類; スモークシーフード
it: Cibo, bevande e tabacco > Alimenti > Carne, pesce e uova > Frutti di mare: Frutti di mare in scatola; Frutti di mare essiccati; Frutti di mare freschi e congelati; Frutti di mare affumicati
sv: Mat, dryck och tobak > Livsmedel > Kött, skaldjur och ägg > Skaldjur: Konserverade skaldjur; Torkad fisk & skaldjur; Färska och frysta skaldjur; Rökt fisk & skaldjur
nb: Mat, drikkevarer og tobakk > Matvarer > Kjøtt, sjømat og egg > Sjømat: Sjømat på boks; Tørket sjømat; Fersk og frossen sjømat; Røkt sjømat
cs: Jídlo, pití a tabák > Potraviny > Maso, ryby a vejce > Mořské plody: Konzervované plody moře; Sušené mořské plody; Čerstvé a mražené plody moře; Uzené mořské plody